臺灣板橋地方法院刑事簡易判決　　　　　99年度簡字第6148號
聲　請　人　臺灣板橋地方法院檢察署檢察官
被　　　告　吳賜發
選任辯護人　黃勝文律師
　　　　　　李文進律師
上列被告因偽造文書案件，經檢察官聲請以簡易判決處刑（99年
度調偵字第1040號），本院判決如下：
    主  文
吳賜發連續行使偽造私文書，足以生損害於公眾及他人，處有期
徒刑肆月，如易科罰金，以銀元佰元即新臺幣玖佰元折算壹日
，減為有期徒刑貳月，如易科罰金，以銀元佰元即新臺幣玖佰
元折算壹日，如附表編號24、26、27、29所示之文件上偽造「吳
秀鳳」署押共肆枚，均沒收之。又連續行使偽造私文書，足以生
損害於公眾及他人，處有期徒刑肆月，如易科罰金，以銀元佰
元即新臺幣玖佰元折算壹日，減為有期徒刑貳月，如易科罰金，
以銀元佰元即新臺幣玖佰元折算壹日，如附表編號30、32、33
、36、47、48所示之文件上偽造「吳秀鳳」署押共陸枚，均沒收
之。應執行有期徒刑月，如易科罰金，以銀元佰元即新臺幣
玖佰元折算壹日，如附表編號24、26、27、29、30、32、33、36
、47、48所示之文件上偽造「吳秀鳳」署押共壹拾枚，均沒收之
。
    事實及理由
一、犯罪事實：吳賜發於民國79年4 月25日經核准設立楹森木業
    股份有限公司（址設臺北縣土城市《現改制為新北市土城區
    ○○○路3 巷33弄3 號3 樓，嗣於92年3 月28日更名為楹森
    實業股份有限公司，惟公司統一編號均為00000000號，法人
    格仍屬同一，下稱楹森公司），並擔任實際負責人，為從事
    業務之人。其明知楹森公司未曾召開股東會或董事會，且吳
    秀鳳僅同意擔任楹森公司之股東，而未曾同意擔任董事，竟
    基於行使業務上登載不實文書、行使偽造私文書及使公務員
    登載不實之犯意，分別為下列行為：（一）於91年6 月14日
    起至92年4 月4 日止，利用不知情之代書，連續製作如附表
    編號13、15、16、19、20、22、23、25、26、27所示之股東
    臨時會、董事會會議紀錄及簽到簿、如附表編號24所示之公
    司章程以及如附表編號29所示之董事願任同意書，並於上開
    編號24、26、27、29所示之文件上，盜蓋吳秀鳳先前同意擔
    任股東時所授權刻製之印章，再由吳賜發偽簽吳秀鳳之簽名
    ，表示吳秀鳳同意擔任楹森公司董事而行使董事職權、曾出
    席各該次董事會及擔任會議紀錄人員之意，以此方式偽造私
    文書（即編號24、26部分）及登載業務上不實文書（即編號
    27、29部分），上開文件製作完成後，均由不知情之代書持
    向臺灣省政府建設廳申請公司變更登記而行使之，使僅有形
    式審查權限之承辦公務員將該等不實內容登載於其職務上所
    掌之公文書，足以生損害於吳秀鳳及臺灣省政府建設廳對於
    公司登記管理之正確性。（二）復於94年11月2 日起至95年
    6 月16日止，連續製作如附表編號32、33、43、47、48所示
    之股東臨時會、董事會會議紀錄及簽到簿、如附表編號30、
    31、46之申請書以及如附表編號36之董事願任書，並於上開
    編號30、31、32、33、36、46、47、48所示之文件上，盜蓋
    吳秀鳳前揭印章，再由吳賜發偽簽吳秀鳳之簽名，表示吳秀
    鳳同意擔任楹森公司董事而行使董事職權、曾出席各該次董
    事會及擔任會議紀錄人員之意，以此方式偽造私文書（即編
    號33、36、48部分）及登載業務上不實文書（即編號30至32
    、46、47部分），上開文件製作完成後，均由不知情之代書
    持向經濟部中部辦公室申請公司變更登記而行使之，使承辦
    公務員形式審查後，將上開不實事項登載於其職務上所掌之
    公文書，足生損害於吳秀鳳及經濟部中部辦公室對於公司登
    記管理之正確性。
二、上揭事實，業據被告吳賜發於偵查中及本院訊問時坦承不諱
    ，核與證人即告訴人吳秀鳳、證人吳柳池、證人黃明杉於偵
    查中及本院訊問時證述情節相符，復有楹森公司登記案卷2
    宗可憑，足認被告上開任意性自白與事實相符，本件事證明
    確，被告犯行堪以認定，應依法論科。
三、按被告行為後，刑法業已於民國94年2 月2 日修正公布，並
    自95年7 月1 日起施行。本次法律變更，比較時應就罪刑有
    關之共犯、未遂犯、想像競合犯、牽連犯、連續犯、結合犯
    ，以及累犯加重、自首減輕暨其他法定加減原因（如身分加
    減）與加減例等一切情形，綜其全部罪刑之結果而為比較（
    最高法院95年5 月23日95年度第8 次刑事庭會議決議參照）
    。茲比較適用如下：
  (一)刑法第56條連續犯之規定，修正後業已刪除，本件被告持前
    揭業務上登載不實文書、偽造私文書，向臺灣省政府建設廳
    、經濟部中部辦公室為公司變更登記而行使之犯行，依修正
    後刑法規定，應予分論併罰；然如適用修正前刑法第56條之
    規定，則可論以連續犯裁判上一罪，比較後，以修正前規定
    有利於被告。
  (二)關於罰金刑之最低數額，刑法第33條第5 款修正前規定：「
    罰金：一元（銀元）以上」，依現行法規所定貨幣單位折算
    新臺幣條例規定，以銀元1 元折算新臺幣3 元；修正後則規
    定：「罰金：新臺幣一千元以上，以百元計算之」，刑法第
    33條第5 款所定罰金貨幣單位經修正為新臺幣後，其最低量
    刑標準業已提高，比較後，以修正前之規定有利於被告。
  (三)綜合上述刑法修正前後條文而為整體比較，依刑法第2 條第
    1 項前段之規定，本案應一體適用被告行為時即修正前刑法
    相關規定，較有利於被告。
  (四)修正後刑法第55條所增訂之但書係科刑之限制，為法理之明
    文化，非屬法律之變更，惟有關罪、刑部分之法律變更經比
    較後既應適用舊法，因之，基於有關罪刑之法律應整體而不
    得割裂適用之原則，有關想像競合犯之部分，應適用修正前
    刑法第55條之規定。
四、論罪科刑：
  (一)按刑法第214 條所謂使公務員登載不實事項於公文書罪，須
    一經他人之聲明或申報，公務員即有登載之義務，並依其所
    為之聲明或申報予以登載，而屬不實之事項者，始足構成，
    若其所為聲明或申報，公務員尚須為實質之審查，以判斷其
    真實與否，始得為一定之記載者，即非本罪所稱之使公務員
    登載不實，此經最高法院著有73年台上字第1710號判例可稽
    。復按修正前公司法第7 條規定，公司之設立、變更或解散
    之登記或其他處理事項，由中央主管機關或委託地方主管機
    關審核之。該條文於90年11月12日修正為「公司申請設立、
    變更登記之資本額，應先經會計師查核簽證；其辦法，由中
    央主管機關定之。」並於91年3 月6 日訂定「公司申請登記
    資本額查核辦法」，於第2 條規定「公司申請設立登記或合
    併、分割、增減實收資本額等變更登記，除依證券交易法第
    28條之2 規定辦理庫藏股減資外，應檢送設立、合併、分割
    、增減實收資本額基準日經會計師查核簽證之資產負債表，
    ……。」及於同辦法第8 條第2 項、第9 條第2 項分別規定
    「會計師對應行查核事項，應備具工作底稿，主管機關得隨
    時調閱之。」「會計師查核公司之資本額，如發現有虛偽情
    事者，應拒絕簽證。」另修正前公司法第412 條第2 項關於
    「主管機關對於前項之申請，應派員檢查，並得通知公司限
    期申復。」及修正前公司法第419 條第2 項關於「前項第4
    款、第5 款所列事項，如有冒濫或虛偽者，主管機關應通知
    公司限期申復，經派員檢查後得裁減或責令補足。」等規定
    ，均於90年11月12日修正時，予以刪除；並將第9 條第4 項
    修正為「公司之設立或其他登記事項有偽造、變造文書，經
    裁判確定後，由檢察機關通知中央主管機關撤銷或廢止其登
    記。」依修正後規定觀之，除縮小第7 條之範圍外，並將「
    公司申請設立、變更登記之資本額」事項，改由會計師負責
    查核簽證，及將應派員檢查等相關規定刪除。至於修正後公
    司法第388 條雖仍規定「主管機關對於公司登記之申請，認
    為有違反本法或不合法定程式者，應令其改正，非俟改正合
    法後，不予登記。」然僅形式上審查其是否「違反本法」或
    「不合法定程式」而已，倘其申請形式上合法，即應准予登
    記，不再為實質之審查。且公司之設立或其他登記事項如涉
    及偽造、變造文書時，須經裁判確定後，始撤銷或廢止其登
    記。則行為人於公司法修正後辦理公司登記事項，如有明知
    為不實之事項，而使公務員登載於職務上所掌之公文書，足
    以生損害於公眾或他人者，即有刑法第214 條之適用（最高
    法院96年度第5 次刑事庭會議決議意旨參照）。經查，本件
    如附表編號13、15至16、19至20、22至27、29至33、36、43
    、46至48所示之文件，均係被告於90年11月12日公司法修正
    後所製作，並經持以向僅有形式審查權限之公務員辦理登記
    ，自有刑法第214 條之使公務員登載不實罪之適用。
  (二)次查董事會議事錄、股東臨時會議事錄及公司變更登記事項
    申請書，依公司法第183 條第1 項、第207 條、第387 條之
    規定，屬於公司負責人應負責之業務範圍，自屬其業務上所
    應作成之文書。而被告於董事會出席董事簽到簿、董事願任
    同意書上，偽造告訴人吳秀鳳之簽名及盜用其印章，以表示
    吳秀鳳同意擔任董事而行使董事職權、曾出席各該次董事會
    之意，自屬偽造私文書之行為，非單純偽造署押、盜用印章
    而已。
  (三)是核被告所為，係犯刑法第216 條、第215 條之行使業務上
    登載不實文書罪、同法第216 條、第210 條之行使偽造私文
    書罪、同法第214 條之使公務員登載不實罪。被告利用不知
    情之代書偽造私文書及將不實事項登載於業務上所掌之文書
    ，並指示不知情之代書持向主管機關辦理公司變更登記而行
    使之，屬間接正犯。又被告偽造署押、印文之低度行為，應
    為其業務上登載不實、偽造私文書之高度行為所吸收；而被
    告於業務上文書登載不實、偽造私文書後，復持以行使，其
    業務上登載不實文書、偽造私文書之低度行為復為行使之高
    度行為吸收，均不另論罪。被告如上開犯罪事實（一）、（
    二）所示之犯行，先後多次行使偽造私文書、行使業務上登
    載不實文書及使公務員登載不實之犯行，各係於密切接近時
    間，犯構成要件相同之罪名，顯係分別基於概括犯意而為之
    ，均為連續犯，各應依修正前刑法第56條之規定以一罪論（
    聲請意旨認上開犯行均係基於同一概括犯意，構成一連續行
    為，容有誤會）。被告各以一行為觸犯上開連續行使偽造私
    文書、連續行使業務上登載不實文書及連續使公務員登載不
    實罪三罪，為想像競合犯，均應依修正前刑法第55條前段規
    定，各從一重之連續行使偽造私文書罪論處。爰審酌被告行
    為不僅損及吳秀鳳之權益，對於主管機關就公司登記事項管
    理之正確性，亦生嚴重影響，兼衡其犯罪動機、目的、手段
    、素行（有臺灣高等法院被告前案紀錄表1 份在卷可憑）及
    犯後坦承犯行、態度尚佳等一切情狀，分別量處如主文所示
    之刑，並定其應執行之刑，以資懲儆。另關於易科罰金之折
    算標準，刑法第41條第1 項前段修正前係規定：「犯最重本
    刑為5 年以下有期徒刑以下之刑之罪，而受6 個月以下有期
    徒刑或拘役之宣告，因身體、教育、職業、家庭之關係或其
    他正當事由，執行顯有困難者，得以1 元以上3 元以下折算
    一日，易科罰金。」，依廢止前罰金罰鍰提高標準條例第2
    條係規定就其原定數額提高為100 倍折算1 日，則本件被告
    行為時之易科罰金折算標準，應以銀元300 元至900 元折算
    1 日，經折算為新臺幣後，應以新臺幣900 元至2700元折算
    為1 日；惟修正後則規定：「犯最重本刑為5 年以下有期徒
    刑以下之刑之罪，而受6 個月以下有期徒刑或拘役之宣告者
    ，得以新臺幣1000元、2000元或3000元折算一日，易科罰金
    。」是修正前之規定較有利於被告，依刑法第2 條第1 項前
    段，應依修正前即被告行為時之刑法第41條第1 項前段規定
    ，均諭知易科罰金之折算標準。又查本件被告犯罪時間均在
    96年4 月24日以前，合於中華民國九十六年罪犯減刑條例有
    關減刑之規定，爰均依該條例第2 條第1 項第3 款之規定減
    其刑期2 分之1 。再被告所犯為最重本刑5 年以下有期徒刑
    以下刑之罪，依中華民國九十六年罪犯減刑條例規定減為6
    月以下有期徒刑，應併依該條例第9條 規定，依修正前刑法
    第41條第1 項前段之規定，就被告減得之刑及應執行之刑，
    均諭知易科罰金之折算標準。
  (四)被告於如附表編號24、26、27、29、30、32、33、36、47、
    48所示之文件，偽簽吳秀鳳之署押10枚，不問屬於被告與否
    ，均應依刑法第219 條規定分別於各該主刑項下併予宣告沒
    收之；又未扣案之吳秀鳳印章1 枚，係楹森公司成立之初，
    吳秀鳳同意擔任股東時授權被告所刻製（詳如後述不另為無
    罪諭知部分說明），是該印章及盜蓋之印文均屬真正，自無
    從依刑法第219 條之規定併予宣告沒收；再者，前揭偽造私
    文書、業務上登載不實文書，均經被告行使後由臺灣省政府
    建設廳、經濟部中部辦公室承辦公務員附於楹森公司登記案
    卷中，已非被告所有之物，又非違禁物，亦無從諭知宣告沒
    收，均附此敘明。
五、不另為無罪之諭知部分：
  (一)聲請簡易判決處刑意旨略以：被告明知吳秀鳳並未同意擔任
    楹森公司之股東，吳柳池亦未同意擔任該公司之股東、董事
    及董事長，以及黃明杉未曾同意擔任楹森公司之股東、董事
    ，竟基於行使偽造私文書及使公務員登載不實之概括犯意，
    委由不知情之刻印店人員偽刻其3 人之印章後（刻製印章部
    分如構成犯罪，犯罪時間為79年4 月14日前不詳時間，追訴
    時效業已完成《詳見後述不另為免訴諭知之說明》，惟此與
    檢察官所指偽造印文之犯行具關連性，於此併予論述），連
    續於如附表編號8 至50所示之文件上，偽造其3 人之簽名及
    印文，並持向臺灣省政府建設廳、經濟部中部辦公室申請公
    司變更登記而行使之，足以生損害於吳秀鳳、吳柳池、黃明
    杉及主管機關對於公司登記管理之正確性，除前述有罪部分
    外，其餘部分亦涉犯刑法第216 條、第210 條之行使偽造私
    文書罪及同法第214 條之使公務員登載不實罪云云。
  (二)經查：
  1.證人黃明杉於本院訊問時具結證稱：伊有同意擔任楹森公司
    股東，當時有投資10萬元，並交付身分證影本給被告，至於
    被告有無請伊擔任董事，伊不記得了，但如果被告當初有徵
    詢，應該會同意，被告會跟伊談到公司營運狀況，伊有時候
    也會跑到楹森公司倉庫看看等語（見本院100 年2 月25日訊
    問筆錄第30頁至第34頁）；證人吳秀鳳於本院訊問時具結證
    稱：伊同意擔任楹森公司股東，當時有提供身分證影本，伊
    先生有出資10萬元，有陣子伊比較需要錢，有幫楹森公司記
    帳，伊未曾以書面、言語或行動表示不願繼續擔任股東等語
    （見同上訊問筆錄第3 頁至第10頁）；證人吳柳池於本院訊
    問時具結證稱：伊有同意擔任股東，並有提供身分證給被告
    ，如附表編號33之簽到簿、編號34之董事願任書及董事長願
    任書、編號50之楹森公司董事長辭任書都是伊親簽，因為被
    告說他信用不好，要伊擔任董事長，公司才可順利貸款600
    多萬元，伊就同意當董事長，並把存摺、印章、健保卡交給
    被告，後來家人反對，伊遂辭去董事長一職，但並沒有同意
    擔任董事等語（見同上訊問筆錄第17頁至第30頁），參以楹
    森公司成立當時，公司法明文規定股份有限公司應有7 人以
    上股東，且董事不得少於3 人等情，在楹森公司成立之初，
    股東僅有7 人，被告既已徵求黃明杉、吳柳池擔任股東，並
    非擅將渠等列入楹森公司股東，應無忽略董事部分不談，而
    自陷刑法上偽造文書罪責風險之可能，且案發距今已30餘年
    ，證人黃明杉、吳柳池對於成立楹森公司之細節，部分已記
    憶不清，亦無悖於常情，是堪認被告曾徵得其2 人同意擔任
    董事一職。至楹森公司名稱嗣於92年3 月28日，由「楹森木
    業股份有限公司」更名為「楹森實業股份有限公司」，法人
    格仍屬同一，被告雖未告知吳秀鳳、吳柳池此情，但尚無法
    切斷其2 人同意擔任該公司股東或董事之授權，應認其等同
    意之範圍，已延伸至更名後之楹森公司。另吳秀鳳自92年3
    月28日起擔任楹森公司董事一節，楹森公司既未曾召開股東
    會或董事會，被告亦未曾向吳秀鳳說明公司營運狀況，且無
    證據顯示92年3 月28日股東臨時會召集前，被告另有徵得吳
    秀鳳同意擔任董事一職，尚難認吳秀鳳就此部分有明示或默
    示之同意，被告以吳秀鳳之名義，行使董事之職權，在楹森
    公司相關文件上簽名或蓋印，自應構成前述有罪部分之罪名
    ，附此敘明。再者，吳秀鳳、黃明杉、吳柳池既已同意擔任
    股東及上開職務，並交付身分證影本等資料，供被告作為辦
    理公司登記之用，應認渠等已有授權被告代刻印章，並委由
    被告於前揭股東、董事、董事長法定權限內，代為蓋印、簽
    名，被告據此授權而製作此部分文件，自不構成偽造印章、
    印文、署押罪及偽造私文書罪，嗣後將此等文件持向主管機
    關辦理公司變更登記，亦不構成行使偽造私文書罪、使公務
    員登載不實罪。
  2.又如附表編號8 至11所示之文件，均係被告於公司法90年11
    月12日修正前所製作，並持向主管機關辦理公司變更登記而
    行使之，揆諸前揭說明，斯時主管機關既對於被告所提出之
    公司變更登記事項等資料，仍負有實質審查之義務，須判斷
    其真實與否後，始為一定之記載，並非一經被告申請，該機
    關即有登載之義務，該文件內容縱有不實，亦不成立刑法第
    214 條之使公務員登載不實罪。
  3.此外，復查無其他證據足證被告涉有此部分犯行，自屬不能
    證明被告犯罪，除偽造印章部分外，其餘犯行本應為無罪之
    諭知，惟檢察官認此與前開有罪部分有連續犯之裁判上一罪
    關係，爰不另為無罪之諭知，併此說明。
六、不另為免訴之諭知部分：
  (一)聲請簡易判決處刑意旨另以：被告未經吳秀鳳、吳柳池、黃
    明杉之同意，盜刻其3 人之印章後，以渠等為楹森公司股東
    、董事，於如附表編號1 至7 所示之文件上，偽簽渠等姓名
    及蓋印，此部分亦涉犯刑法第216 條、第210 條之行使偽造
    私文書罪及同法第214 條之使公務員登載不實罪云云。
  (二)按案件時效已完成者，應諭知免訴之判決，刑事訴訟法第30
    2 條第2 款定有明文。另被告行為後，刑法第80條關於追訴
    權時效之規定，業已於94年2 月2 日修正公布，並自95年7
    月1 日起施行，修正前刑法第80條第1 項第2 款規定：「追
    訴權，因左列期間內不行使而消滅：…二、犯最重本刑為3
    年以上10年未滿有期徒刑之罪者，10年。」，而修正後刑法
    第80條第1 項第2 款則規定：「追訴權，因下列期間內未起
    訴而消滅：…二、犯最重本刑為3 年以上10年未滿有期徒刑
    之罪者，20年。」，新法將追訴時效期間提高，使行為人得
    受追訴或處罰之期間加長，比較新、舊法之結果，修正後規
    定並非未有利於被告，依刑法第2 條第1 項前段及刑法施行
    法第8 條之1 之規定，應適用行為時即修正前刑法第80條第
    1 項第2 款之規定。
  (三)查本件被告被訴自79年4 月14日起至79年4 月20日止（即如
    附表編號1 至4 部分）、85年7 月1 日起至85年7 月5 日止
    （即如附表編號5 部分）、88年5 月25日起至88年5 月31日
    止（即如附表編號6 至7 部分）涉犯行使偽造私文書罪、使
    公務員登載不實罪，與其前揭89年6 月8 日起至92年4 月4
    日止（即如附表編號8 至29部分）、94年11月2 日起至95年
    6 月16日止（即如附表編號30至50）之行為，時間上已有區
    隔，自難認被告係基於一概括犯意，於密切接近時間內所為
    ，而論以一連續行為，應視為數個獨立之行為，是被告此三
    部分之犯行，依修正前刑法第80條第1 項第2 款之規定，追
    訴權時效為10年，分別已於89年4 月19日、95年7 月4 日、
    99 年5月30日時效完成，惟本案迄於99年7 月13日始經檢察
    官起訴繫屬於本院，揆諸前開說明，本應為免訴之判決，惟
    檢察官認此部分與前開有罪部分有連續犯之裁判上一罪關係
    ，爰不另為免訴之諭知，併此敘明。
七、依刑事訴訟法第449 條第1 項前段、第3 項、第454 條第1
    項、第450 條第1 項，刑法第2 條第1 項前段、第216 條、
    第210 條、第215 條、第214 條、第219 條，修正前刑法第
    56條、第55條前段、第41條第1 項前段，刑法施行法第1 條
    之1 第1 項、第2 項前段，廢止前罰金罰鍰提高標準條例第
    2 條，現行法規所定貨幣單位折算新臺幣條例第2 條，中華
    民國九十六年罪犯減刑條例第2 條第1 項第3 款、第7 條、
    第9 條，逕以簡易判決處刑如主文。
八、如不服本判決，得自收受送達之日起10日內，向本院提出上
    訴狀（須附繕本），上訴於本院第二審合議庭。
中    華    民    國   100    年    5     月    6     日
                  刑事第二十二庭  法  官  陳苑文
上列正本證明與原本無異。
                                  書記官  張玫玲
中    華    民    國   100    年    5     月    10    日
附表：
┌──┬──────┬────┬────┬─────┬──────────────┬────┐
│編號│文件名稱    │文件上所│向主管機│署押、印文│署押及印文數                │卷證出處│
│    │            │載日期  │關提出登│之欄位    │                            │        │
│    │            │        │記申請之│          │                            │        │
│    │            │        │日期    │          │                            │        │
├──┼──────┼────┼────┼─────┼──────────────┼────┤
│ 1  │楹森木業公司│79年4 月│79年4 月│董事簽章欄│黃明杉（署押1枚、印文1枚）  │臺灣省政│
│    │設立登記申請│20日    │20日    │          │吳柳池（署押1枚、印文1枚）  │府建設廳│
│    │書          │        │        │          │                            │楹森實業│
│    │            │        │        │          │                            │股份有限│
│    │            │        │        │          │                            │公司案卷│
│    │            │        │        │          │                            │影卷第14│
│    │            │        │        │          │                            │至15頁  │
├──┼──────┼────┼────┼─────┼──────────────┼────┤
│ 2  │楹森木業公司│79年4 月│同上    │全體發起人│黃明杉（署押4 枚、印文4 枚）│同上卷第│
│    │發起人會議議│14日上午│        │蓋章欄、修│吳柳池（署押1 枚、印文4 玫）│1至9頁  │
│    │事錄（含公司│9 時    │        │改處校正章│吳秀鳳（署押1枚、印文1枚）  │        │
│    │章程）      │        │        │          │                            │        │
├──┼──────┼────┼────┼─────┼──────────────┼────┤
│ 3  │楹森木業公司│79年4 月│同上    │紀錄簽章欄│吳柳池（署押1枚、印文1枚）  │同上卷第│
│    │董事會議事錄│14日下午│        │          │                            │10至11頁│
│    │            │2 時    │        │          │                            │        │
├──┼──────┼────┼────┼─────┼──────────────┼────┤
│ 4  │楹森木業公司│79年4 月│同上    │董事簽章欄│黃明杉（印文1枚）           │同上卷第│
│    │設立登記申請│25日核准│        │董事簽章欄│吳柳池（印文1枚）           │23至24頁│
│    │書所附之董事│設立    │        │股東簽章欄│吳秀鳳（印文1枚）           │        │
│    │、監察人名單│        │        │          │                            │        │
├──┼──────┼────┼────┼─────┼──────────────┼────┤
│ 5  │楹森木業公司│85年7 月│85年7 月│紀錄簽章欄│吳柳池（印文1枚）           │同上卷第│
│    │董事會議事錄│1 日下午│5 日    │          │                            │29頁    │
│    │            │1 時    │        │          │                            │        │
├──┼──────┼────┼────┼─────┼──────────────┼────┤
│ 6  │楹森木業公司│88年5 月│88年5 月│紀錄簽章欄│吳柳池（印文1枚）           │同上卷第│
│    │董事會議事錄│25日下午│31日    │          │                            │37頁    │
│    │            │2 時    │        │          │                            │        │
├──┼──────┼────┼────┼─────┼──────────────┼────┤
│ 7  │楹森木業公司│88年5 月│同上    │董事簽章欄│黃明杉（印文1 枚）          │同上卷第│
│    │董事、監察人│31日    │        │          │吳柳池（印文1枚）           │38頁    │
│    │變更登記申請│        │        │          │                            │        │
│    │書          │        │        │          │                            │        │
├──┼──────┼────┼────┼─────┼──────────────┼────┤
│ 8  │楹森木業公司│89年6 月│89年6 月│董事簽章欄│黃明杉（印文1 枚）          │同上卷第│
│    │變更登記申請│8日     │8 日    │          │吳柳池（印文1枚）           │58頁    │
│    │書          │        │        │          │                            │        │
├──┼──────┼────┼────┼─────┼──────────────┼────┤
│ 9  │楹森木業公司│89年7 月│89年7 月│董事簽章欄│黃明杉（印文1 枚）          │同上卷第│
│    │變更登記補正│12日    │12日    │          │吳柳池（印文1枚）           │46頁    │
│    │申請書      │        │        │          │                            │        │
├──┼──────┼────┼────┼─────┼──────────────┼────┤
│ 10 │第一次修正楹│89年5 月│同上    │董事簽章欄│黃明杉（印文1枚）           │同上卷第│
│    │森木業公司章│23日    │        │          │吳柳池（印文1枚）           │49頁    │
│    │程          │        │        │          │                            │        │
├──┼──────┼────┼────┼─────┼──────────────┼────┤
│ 11 │楹森木業公司│89年5 月│同上    │紀錄簽章欄│吳柳池（印文1枚）           │同上卷第│
│    │董事會議事錄│23日下午│        │          │                            │53頁    │
│    │            │2 時    │        │          │                            │        │
├──┼──────┼────┼────┼─────┼──────────────┼────┤
│ 12 │楹森木業公司│91年6 月│91年6 月│董事簽章欄│黃明杉（印文1枚）           │同上卷第│
│    │變更登記申請│15日    │15日    │          │吳柳池（印文1枚）           │96頁    │
│    │書          │        │        │          │                            │        │
├──┼──────┼────┼────┼─────┼──────────────┼────┤
│ 13 │楹森木業公司│91年6 月│同上    │紀錄簽章欄│吳柳池（印文1枚）           │同上卷第│
│    │董事會決議錄│14日下午│        │          │                            │99頁    │
│    │            │2 時    │        │          │                            │        │
├──┼──────┼────┼────┼─────┼──────────────┼────┤
│ 14 │楹森木業公司│91年6 月│91年6 月│董事簽章欄│黃明杉（印文1枚）           │同上卷第│
│    │變更登記補正│26日    │26日    │          │吳柳池（印文1枚）           │84頁    │
│    │申請書      │        │        │          │                            │        │
├──┼──────┼────┼────┼─────┼──────────────┼────┤
│ 15 │楹森木業公司│91年6 月│同上    │紀錄簽章欄│吳柳池（署押1枚、印文1枚）  │同上卷第│
│    │董事會議事錄│14日    │        │          │                            │83頁    │
├──┼──────┼────┼────┼─────┼──────────────┼────┤
│ 16 │楹森木業公司│91年6 月│同上    │董事簽章欄│黃明杉（署押1枚）           │同上卷第│
│    │董事會簽到簿│14日下午│        │          │吳柳池（署押1枚）           │82頁    │
│    │            │2 時    │        │          │                            │        │
├──┼──────┼────┼────┼─────┼──────────────┼────┤
│ 17 │董事（監察人│任期為91│同上    │立同意書人│黃明杉（署押1枚、印文1枚）  │同上卷第│
│    │）願任同意書│年6 月14│        │欄        │吳柳池（署押1枚、印文1枚）  │89至90頁│
│    │2 份        │日至94年│        │          │                            │        │
│    │            │6 月13日│        │          │                            │        │
├──┼──────┼────┼────┼─────┼──────────────┼────┤
│ 18 │楹森木業公司│91年8 月│91年8 月│備註欄    │黃明杉（印文1枚）           │同上卷第│
│    │之公司變更登│14日    │14日    │          │吳柳池（印文1枚）           │109 至11│
│    │記申請書所附│        │        │          │吳秀鳳（印文1枚）           │0 頁    │
│    │股東名簿    │        │        │          │                            │        │
├──┼──────┼────┼────┼─────┼──────────────┼────┤
│ 19 │楹森木業公司│91年8 月│同上    │紀錄簽章欄│黃明杉（署押1 枚、印文1枚） │同上卷第│
│    │董事會出席董│1 日下午│        │          │                            │111頁   │
│    │事會議紀錄  │2 時    │        │          │                            │        │
├──┼──────┼────┼────┼─────┼──────────────┼────┤
│ 20 │楹森木業公司│91年8 月│同上    │董事簽章欄│黃明杉（署押1枚、印文1枚）  │同上卷第│
│    │董事會簽到簿│1 日下午│        │          │吳柳池（署押1 枚、印文1 枚）│112頁   │
│    │            │2 時    │        │          │                            │        │
├──┼──────┼────┼────┼─────┼──────────────┼────┤
│ 21 │楹森木業公司│無      │同上    │備註欄    │黃明杉（印文1枚）           │同上卷第│
│    │股東名簿    │        │        │          │吳柳池（印文1枚）           │113頁   │
│    │            │        │        │          │吳秀鳳（印文1枚）           │        │
├──┼──────┼────┼────┼─────┼──────────────┼────┤
│ 22 │楹森木業公司│91年10月│91年10月│紀錄簽章欄│黃明杉（署押1枚、印文1枚）  │同上卷第│
│    │變更登記申請│9 日上午│9日     │          │                            │126頁   │
│    │書所附董事會│10時    │        │          │                            │        │
│    │會議紀錄    │        │        │          │                            │        │
├──┼──────┼────┼────┼─────┼──────────────┼────┤
│ 23 │楹森木業公司│91年10月│同上    │董事簽章欄│黃明杉（署押1枚、印文1枚）  │同上卷第│
│    │董事會出席董│9 日上午│        │          │吳柳池（署押1枚、印文1枚）  │127頁   │
│    │事簽到簿    │10時    │        │          │                            │        │
├──┼──────┼────┼────┼─────┼──────────────┼────┤
│ 24 │楹森木業公司│申請書日│92年4 月│董事簽章欄│吳秀鳳（署押1 枚、印文1 枚）│同上卷第│
│    │變更登記申請│期：92年│4 日    │          │吳柳池（署押1 枚、印文1 枚）│134 至13│
│    │書所附「楹森│4 月4 日│        │          │                            │8 頁    │
│    │實業公司章程│章程修改│        │          │                            │        │
│    │」（申請更名│日期：92│        │          │                            │        │
│    │登記）      │年3 月28│        │          │                            │        │
│    │            │日      │        │          │                            │        │
├──┼──────┼────┼────┼─────┼──────────────┼────┤
│ 25 │楹森木業公司│92年3 月│同上    │紀錄簽章欄│吳秀鳳（署押1 枚、印文1 枚）│同上卷第│
│    │股東臨時會會│28日上午│        │          │                            │140頁   │
│    │議事錄      │9 時    │        │          │                            │        │
├──┼──────┼────┼────┼─────┼──────────────┼────┤
│ 26 │楹森實業公司│92年3 月│同上    │紀錄簽章欄│吳秀鳳（署押1 枚、印文1 枚）│同上卷第│
│    │董事會議事錄│28日上午│        │          │                            │141頁   │
│    │            │11時    │        │          │                            │        │
├──┼──────┼────┼────┼─────┼──────────────┼────┤
│ 27 │楹森實業公司│92年3 月│同上    │紀錄簽章欄│吳秀鳳（署押1 枚、印文1 枚）│同上卷第│
│    │董事會議董事│28日上午│        │          │吳柳池（署押1 枚、印文1 枚）│142頁   │
│    │出席簽到簿  │11時    │        │          │                            │        │
├──┼──────┼────┼────┼─────┼──────────────┼────┤
│ 28 │楹森木業公司│92年3 月│同上    │董事簽章欄│黃明杉（署押1 枚、印文1 枚）│同上卷第│
│    │董事（長）監│12日    │        │          │吳柳池（署押1 枚、印文1 枚）│144頁   │
│    │察人辭職書  │        │        │          │                            │        │
├──┼──────┼────┼────┼─────┼──────────────┼────┤
│ 29 │董事願任同意│任期為92│同上    │立同意書人│吳秀鳳（署押1 枚、印文1 枚）│同上卷第│
│    │書2份       │年3 月28│        │欄        │吳柳池（署押1 枚、印文1 枚）│150 至15│
│    │            │日至95年│        │          │                            │1 頁    │
│    │            │3 月27日│        │          │                            │        │
├──┼──────┼────┼────┼─────┼──────────────┼────┤
│ 30 │楹森實業公司│94年11月│94年11月│董事簽章欄│吳秀鳳（署押1 枚、印文1 枚）│經濟部中│
│    │申請函      │2日     │2日     │          │吳柳池（署押1 枚、印文1 枚）│部辦公室│
│    │            │        │        │          │                            │楹森實業│
│    │            │        │        │          │                            │股份有限│
│    │            │        │        │          │                            │公司案卷│
│    │            │        │        │          │                            │影卷第76│
│    │            │        │        │          │                            │頁      │
├──┼──────┼────┼────┼─────┼──────────────┼────┤
│ 31 │楹森實業公司│95年5 月│95年5 月│公司負責人│吳秀鳳（印文1枚）           │同上卷第│
│    │之公司登記申│19日    │19日    │簽章欄    │吳柳池（署押1枚、印文2枚）  │55至56頁│
│    │請書及股東名│        │        │          │                            │        │
│    │簿          │        │        │          │                            │        │
├──┼──────┼────┼────┼─────┼──────────────┼────┤
│ 32 │楹森實業公司│95年5 月│同上    │紀錄簽章欄│吳秀鳳（署押1 枚、印文1 枚）│同上卷第│
│    │董事會議事錄│16日12  │        │主席簽章欄│吳柳池（署押1 枚、印文1 枚）│58頁    │
│    │            │時許    │        │          │                            │        │
├──┼──────┼────┼────┼─────┼──────────────┼────┤
│ 33 │楹森實業公司│95年5 月│同上    │董事簽章欄│吳秀鳳（署押1 枚、印文2 枚）│同上卷第│
│    │第3屆 第1 次│16日    │        │董事長簽章│吳柳池（署押1 枚、印文1 枚）│59頁    │
│    │董事會議簽到│        │        │欄        │                            │        │
│    │簿          │        │        │          │                            │        │
├──┼──────┼────┼────┼─────┼──────────────┼────┤
│ 34 │吳柳池之董事│任期為95│同上    │立同意書人│吳柳池（署押2枚、印文5枚）  │同上卷第│
│    │、董事長願任│年6 月15│        │欄、修改處│                            │60至61頁│
│    │同意書各1 份│日至98年│        │校對章    │                            │        │
│    │            │5 月15日│        │          │                            │        │
├──┼──────┼────┼────┼─────┼──────────────┼────┤
│ 35 │吳賜發之董事│任期為95│同上    │修改處校對│吳柳池（印文1枚）           │同上卷第│
│    │（監察人）願│年6 月15│        │章        │                            │62頁    │
│    │任同意書書  │日至98年│        │          │                            │        │
│    │            │5 月15日│        │          │                            │        │
├──┼──────┼────┼────┼─────┼──────────────┼────┤
│ 36 │吳秀鳳之董事│任期為95│同上    │立同意書人│吳秀鳳（署押1 枚、印文1 枚）│同上卷第│
│    │（監察人）願│年6 月15│        │欄        │                            │63頁    │
│    │任同意書    │日至98年│        │修改處校對│吳柳池（印文1枚）           │        │
│    │            │5 月15日│        │章        │                            │        │
├──┼──────┼────┼────┼─────┼──────────────┼────┤
│ 37 │吳劉秀惠之董│任期為95│同上    │修改處校對│吳柳池（印文1枚）           │同上卷第│
│    │事（監察人）│年6 月15│        │章        │                            │64頁    │
│    │願任同意書  │日至98年│        │          │                            │        │
│    │            │5 月15日│        │          │                            │        │
├──┼──────┼────┼────┼─────┼──────────────┼────┤
│ 38 │楹森實業公司│95年5 月│同上    │備註欄    │吳柳池（印文1枚）           │同上卷第│
│    │董監事名單  │16日    │        │          │                            │65頁    │
├──┼──────┼────┼────┼─────┼──────────────┼────┤
│ 39 │楹森實業公司│無      │同上    │騎縫處用章│吳柳池（印文4枚）           │同上卷第│
│    │董監事名單所│        │        │          │                            │66頁    │
│    │附身分證影本│        │        │          │                            │        │
│    │黏貼處騎縫章│        │        │          │                            │        │
├──┼──────┼────┼────┼─────┼──────────────┼────┤
│ 40 │楹森實業公司│95年5 月│ 同上   │公司負責人│吳柳池（印文1枚）           │同上卷第│
│    │變更登記表  │19日    │        │蓋章欄    │                            │70頁    │
├──┼──────┼────┼────┼─────┼──────────────┼────┤
│ 41 │楹森實業公司│95年6 月│95年6 月│公司負責人│吳柳池（署押2 枚、印文3 枚）│同上卷第│
│    │之公司登記申│1日     │1 日    │簽章欄    │                            │36頁    │
│    │請書        │        │        │          │                            │        │
├──┼──────┼────┼────┼─────┼──────────────┼────┤
│ 42 │楹森實業公司│95年5 月│同上    │董事長簽章│吳柳池（印文1枚）           │同上卷第│
│    │章程        │31日    │        │欄        │                            │37至38頁│
├──┼──────┼────┼────┼─────┼──────────────┼────┤
│ 43 │楹森實業公司│95年5 月│同上    │備註欄    │吳柳池（署押1枚、印文1枚）  │同上卷第│
│    │股東臨時會議│31日下午│        │          │                            │40頁    │
│    │事錄        │4 時    │        │          │                            │        │
├──┼──────┼────┼────┼─────┼──────────────┼────┤
│ 44 │95年度證券交│95年5 月│同上    │國庫代徵人│吳秀鳳（署押1枚、印文1枚）  │同上卷第│
│    │易稅一般代繳│22日    │        │（證券買受│                            │45至46頁│
│    │稅額繳款書3 │        │        │人）簽章欄│                            │        │
│    │紙暨黏貼騎縫│        │        │國庫代徵人│吳柳池（署押1枚、印文5枚）  │        │
│    │處          │        │        │（證券買受│                            │        │
│    │            │        │        │人）簽章欄│                            │        │
│    │            │        │        │及經收人員│                            │        │
│    │            │        │        │蓋章欄    │                            │        │
├──┼──────┼────┼────┼─────┼──────────────┼────┤
│ 45 │楹森實業公司│95年6 月│同上    │公司負責人│吳柳池（印文1枚）           │同上卷第│
│    │變更登記表  │1日     │        │蓋章欄    │                            │50頁    │
├──┼──────┼────┼────┼─────┼──────────────┼────┤
│ 46 │楹森實業公司│95年6 月│95年6 月│公司負責人│吳秀鳳（印文1 枚）          │同上卷第│
│    │申請書      │16日    │16日    │蓋章欄    │吳柳池（印文1枚）           │21頁    │
├──┼──────┼────┼────┼─────┼──────────────┼────┤
│ 47 │楹森實業公司│95年6 月│同上    │紀錄簽章欄│吳秀鳳（署押1 枚、印文1 枚）│同上卷第│
│    │董事會議事錄│15日    │        │          │                            │22頁    │
├──┼──────┼────┼────┼─────┼──────────────┼────┤
│ 48 │楹森實業公司│95年6 月│同上    │董事簽章欄│吳秀鳳（署押1 枚、印文1 枚）│同上卷第│
│    │第2屆 第2 次│15日    │        │          │吳柳池（署押1 枚、印文1 枚）│23頁    │
│    │董事會議簽到│        │        │          │                            │        │
│    │簿          │        │        │          │                            │        │
├──┼──────┼────┼────┼─────┼──────────────┼────┤
│ 49 │楹森實業公司│任期為95│同上    │修改處校正│吳柳池（印文2枚）           │同上卷第│
│    │董事（監察人│年6 月15│        │章        │                            │25頁    │
│    │）願任同意書│日至98年│        │          │                            │        │
│    │            │5 月15日│        │          │                            │        │
├──┼──────┼────┼────┼─────┼──────────────┼────┤
│ 50 │楹森實業公司│95年6 月│同上    │辭職人簽章│吳柳池（署押2枚）           │同上卷第│
│    │董事長辭職書│14日    │        │欄        │                            │26頁    │
└──┴──────┴────┴────┴─────┴──────────────┴────┘
附錄本案論罪科刑法條全文：
中華民國刑法第216條
（行使偽造變造或登載不實之文書罪）
行使第 210 條至第 215 條之文書者，依偽造、變造文書或登載
不實事項或使登載不實事項之規定處斷。
中華民國刑法第210條
（偽造變造私文書罪）
偽造、變造私文書，足以生損害於公眾或他人者，處 5 年以下
有期徒刑。
中華民國刑法第215條
（業務上文書登載不實罪）
從事業務之人，明知為不實之事項，而登載於其業務上作成之文
書，足以生損害於公眾或他人者，處 3 年以下有期徒刑、拘役
或 5 百元以下罰金。
中華民國刑法第214條
（使公務員登載不實罪）
明知為不實之事項，而使公務員登載於職務上所掌之公文書，足
以生損害於公眾或他人者，處 3 年以下有期徒刑、拘役或 5 百
元以下罰金。